# 请教陈版主，关于因其他投资方增资而导致持股比例下降

提问人：shenjiyuan 时间：2019-12-28 08:05:12
陈版主：
您好，我们在实务中遇到一家企业，A 全资控 B，B 全资控 C，后A 增资C 后占其75%，B 占其25%，然后 B对 C 实施权益法核算。
根据《企业会计准则解释第 7 号》(财会〔 2015 〕 19 号) 投资方因其他投资方对其子公司增资而导致本投资方持股比例下降，从而丧失控制权但能实施共同控制或施加重大影响的，投资方应如何进行会计处理？
答：该问题主要涉及《企业会计准则第 2 号——长期股权投资》、《企业会计准则第 33 号——合并财务报表》等准则。
投资方应当区分个别财务报表和合并财务报表进行相关会计处理：
（一）在个别财务报表中，应当对该项长期股权投资从成本法转为权益法核算。首先，按照新的持股比例确认本投资方应享有的原子公司因增资扩股而增加净资产的份额，与应结转持股比例下降部分所对应的长期股权投资原账面价值之间的差额计入当期损益；然后，按照新的持股比例视同自取得投资时即采用权益法核算进行调整。
（二）在合并财务报表中，应当按照《企业会计准则第 33 号——合并财务报表》的有关规定进行会计处理。
请教陈版主，上述业务中，B 的个别报表及合并报表是否执行解释 7 号？

回答人：chenyiwei
上述业务中，B 的个别报表执行解释 7 号第一条，合并报表执行 2014 年修订后合并报表准则第五十条。但因为增资方是自身的全资股东，故应关注增资价格确定的公允性，合理区分其中包含的权益性交易因素，合理确定可计入损益的金额。